臺灣高等法院高雄分院刑事判決      100年度交上易字第112號
上  訴  人  臺灣高雄地方法院檢察署檢察官
上  訴  人
即  被  告  李志潔
上列上訴人因被告過失致死案件，不服臺灣高雄地方法院100 年
度審交易字第438 號中華民國100年8月11日第一審判決（起訴案
號：臺灣高雄地方法院檢察署100 年度偵字第7878、8262號），
提起上訴，本院判決如下：
    主  文
上訴駁回。
李志潔緩刑貳年，緩刑期間付保護管束，並應向指定之公益團體
、地方自治團體或社區提供一百六十小時之義務勞務。
    事實及理由
一、本案經本院審理結果，認第一審判決認事用法及量刑均無不
    當，應予維持，並引用第一審判決書記載之事實、證據及理
    由。
二、檢察官上訴意旨以：被告李志潔違規停車，過失責任非輕，
    且未賠償被害人家屬，犯後態度不佳，原審量刑有期徒刑5
    月，尚屬過輕等語。上訴人即被告（下稱被告）李志潔上訴
    意旨以：其已與被害人家屬達成和解，原審量刑過重等語。
    然原審已審酌被告李志潔未遵守道路交通規則，肇致被害人
    死亡，並使被害人家屬精神上受有莫大之痛苦，造成無可彌
    補之損害，誠屬不該，惟念及被告李志潔無前科紀錄，有臺
    灣高等法院被告前案紀錄表在卷為憑，素行尚可，且行為後
    坦承犯行，又被害人飲酒後呼氣濃度測試值經換算高達1.17
    705mg ／l ，有國軍高雄總醫院酒精測試報告可稽，竟仍駕
    駛機車，被害人亦與有過失，被告李志潔與被害人家屬因賠
    償金額未達成共識致未和解，兼衡被告李志潔自稱空軍官校
    畢業，現無穩定工作，靠打零工維生等一切情狀，因而量處
    有期徒刑5 月，併諭知如易科罰金以新台幣1 千元折算1 日
    。原審量刑尚稱允當，檢察官及被告李志潔之上訴均無理由
    ，應予駁回。
三、被告李志潔前未曾因故意犯罪受有期徒刑以上刑之宣告，有
    被告前案紀錄表附卷足憑，且被告李志潔係因未依規定停車
    之過失致人於死，犯後已賠償被害人家屬達成和解，有和解
    書及臺灣銀行匯款申請書回條聯在卷可按（見本院卷第25－
    26頁），其經此偵、審程序教訓，應知警惕，諒無再犯之虞
    ，且被害人之家屬於本院亦表示同意給予被告李志潔自新之
    機會，本院認被告李志潔所宣告之刑，以暫不執行為適當，
    併諭知緩刑2 年，緩刑期間付保護管束，並應向指定之公益
    團體、地方自治團體或社區提供160 小時之義務勞務，以勵
    自新。
四、據上論斷，應依刑事訴訟法第368 條、第373 條，刑法第74
    條第1 項第1 款、第2 項第5 款、第93條第1 項第2 款，判
    決如主文。
本案經檢察官方娜蓉到庭執行職務。
中    華    民    國  100     年    11    月    24    日
                    刑事第八庭  審判長法  官  李炫德
                                      法  官  徐美麗
                                      法  官  郭玫利
以上正本證明與原本無異。
不得上訴。
中    華    民    國  100     年    11    月    24    日
                                      書記官  梁美姿